

MATHEUS BONOTTO QA Test

Endereço: Olga de Rocco Cobucci, 211 Parque Sta. Bárbara - Campinas

(L)S) +55 (19) 99593-7087

matteusbonotto@gmail.com

github.com/matteusbonotto/

(in) linkedin.com/in/matheusonotto/

matheusbonotto.com.br

IDIOMA



TIMES IDIOMAS / 2022 to Present Idioma Inglês nivel intermediário

CONQUISTAS



COURSERA / 2021 Complete

Introdução ao teste de software



GATLING

/ 2021 Complete

Teste de carga em linguagem scala.



SHELTER

/ 2021 Complete

Psicologia Cognitivo Comportamental.



UDEMY

/ 2021 Complete

Appium WinAppDriver UI Automation Test Windows Test in C#.

SOBRE MIM

Nascido em 11 de agosto de 1998, atualmente com 23 anos, sou movido pela paixão. Se eu amo o que faço, as chances de sucesso são enormes. Não costumo sossegar. Sempre busco ideias inovadoras. Sou um excelente colega de trabalho. Feedback é sempre bem vindo, foi assim que aprendi muito ao longo da minha carreira para me tornar uma profissional e pessoa melhor. Lealdade, Humildade, Reconhecimento e Respeito. Com minha família aprendi a essência dessas palavras.

Com a ajuda deles, meus pensamentos amadureceram, planos foram escritos, metas foram alcançadas e sonhos realizados. Reconheço o esforço de todos que participaram da minha evolução. Preocupo-me com o ambiente do local de trabalho, pois costuma ser tenso, e gosto de manter as pessoas de bom humor, mas sem perder o foco.

EDUCAÇÃO



UNASP UNIVERSIDADE ADVENTISTA / 2018 to Present

bacharel em Sistemas de informação



SENAC CAMPINAS

/ 2016 - 2018

Tecnologo em Técnico em infrmática

EXPERIÊNCIAS



SIDI

/ 2021 to Present

OA TESTE

Atuo como estagiário em QA Tester, experiência em metodologia ágil, atualizando e seguindo cards no JIRA, criando casos de testes em BDD (Behavior Drive Development) e Gherkin, refinando os testes para melhor cobertura da sprint, execução de testes automáticos, exploratórios, sanidade e regressivos. Também analisando bugs.



REALIZA SOFTWARE

/ 2020 to 2021

DESENVOLVEDOR

Atuou como estagiário em Desenvolvimento na empresa Realiza software, Prestando suporte e desenvolvimento em SAT e ERP com VB.NET e SOL







